【裁判字號】    97,簡上,87
【裁判日期】    980325
【裁判案由】    清償債務
【裁判全文】
臺灣板橋地方法院民事判決              97年度簡上字第87號
上  訴  人  永旭管理顧問有限公司
法定代理人  甲○○
訴訟代理人  丙○○
            丁○○
被  上訴人  盛堂營造有限公司
法定代理人  乙○○
訴訟代理人  張秀夏律師
上列當事人間請求清償債務事件，上訴人對於中華民國97年1 月
25日本院板橋簡易庭97年度板簡字第249 號第一審判決提起上訴
，經本院於民國98年3 月11日言詞辯論終結，判決如下：
    主  文
上訴駁回。
第二審訴訟費用由上訴人負擔。
    事實及理由
一、上訴人主張：
  (一)被上訴人自95年10月起，陸續積欠訴外人贊盛汽車工廠股份
    有限公司（下稱贊盛公司）新臺幣（下同）560,200 元（未
    稅），依法贊盛公司需開立統一發票，加百分之5 稅金，總
    金額應為588,210 元，惟被上訴人僅給付98,700元予贊盛公
    司，仍有489,510 元未給付。嗣贊盛公司負責人林玉田於96
    年5 月7 日將上開債權讓與上訴人，並經上訴人以存證信函
    通知被上訴人應於7 日內清償，然被上訴人置之不理，依契
    約及債權讓與之法律關係，上訴人自得訴請被上訴人給付上
    開金額及其遲延利息。
  (二)被上訴人與贊盛公司有多項吊運工程之業務往來，吊運之物
    件或有屬於被上訴人所有之材料或器具，亦或有非屬被上訴
    人所有之物件，由被上訴人委請贊盛公司吊運者；惟不論吊
    運物件係何人所有，本件系爭吊運工程係由被上訴人僱請贊
    盛公司完成。至於訴外人張振山及許文賢，原與贊盛公司並
    不認識，且該2 人與被上訴人是何關係，亦與被上訴人、贊
    盛公司間之契約無涉。
  (三)被上訴人積欠贊盛公司工程款489,510 元，有雇用吊車及司
    機工作契約書為證，且均經被上訴人公司人員於上揭契約書
    之僱用人簽署欄內簽收無誤。
  (四)被上訴人答辯稱：「該等積欠之吊車費用應係鋼筋包商張振
    山或鋼筋包商許文賢或宗寶工程有限公司所積欠」，並非事
    實，蓋系爭工程乃被上訴人委請贊盛公司承攬材料及機具之
    吊運，並由被上訴人公司之工地人員簽收；訴外人張振山、
    許文賢、宗寶工程公司等係工程材料貨機具之供應商或承包
    商之所有權人，與本案無關。又證物中關於阿山、阿水的記
    載，乃被上訴人告知吊運物之所有權屬何人，贊盛公司以此
    備註記載，以利被上訴人與贊盛公司間帳務處理之進行。此
    外，於贊盛吊車工作派車單上記載，張振山及許文賢之吊車
    費用若干，係贊盛公司向被上訴人請款時，被上訴人傳真回
    覆應向該2 人請款，贊盛公司即向上訴人表示：該吊車工作
    係由被上訴人雇用，與張振山及許文賢2 人無關。
  (五)估驗計價單乃被上訴人公司發出，係其與承攬商宗寶公司間
    之工程契約，該估驗計價單並表明被上訴人應給付宗寶公司
    款項1,190,358 元；其中均有審核、經理、工地主任及承辦
    人員簽署，其中關於扣吊車費（含基地外作料搬運），金額
    為240,975 元，被上訴人公司將其列為應扣金額，乃向宗寶
    公司表明該款項係被上訴人自行委請訴外人贊盛公司為吊車
    工程，由被上訴人公司自行給付240,975 元予贊盛公司，並
    由應付宗寶公司款項中扣除，惟被上訴人自始未將240,975
    元支付贊盛公司，有此扣款可證。
  (六)被上訴人為施作彰化縣太極新村新建工程（下稱太極新村工
    程）中之鋼筋吊運工作，乃授權其公司副總經理張傳家，於
    95年8 月中旬，以電話與贊盛公司達成意思表示合致而成立
    繼續性契約，契約內容為被上訴人僱用贊盛公司之吊車及人
    員，依被上訴人公司現場工地人員不定期之電話通知至太極
    新村工程之工地現場，為該工程施作鋼筋吊運工作。於贊盛
    公司陸續逐次完成被上訴人工地現場人員指定之工作後，由
    被上訴人公司之現場人員在贊盛公司出具之「僱用吊車及司
    機工作契約書」上簽名，作為工程施作之證明，贊盛公司再
    於每月月底彙整，作成工作派車清單，向被上訴人請款，此
    由贊盛公司已請領過之95年8 月20日至95年9 月30日之款項
    共計42,000元之簽收單據8 紙以觀，只有其中95年9 月14日
    之工作簽收單據上之簽名為張傳家副總經理外，其餘7 紙均
    係現場工作人員之簽名，即可得證。至僱用吊車及司機工作
    契約書上之簽名，性質上並非契約本身，僅係事後確定吊車
    種類、工作時間之證明，故不能憑單據上之簽名是否為被上
    訴人公司之副總經理，而推論被上訴人公司與贊盛公司有無
    簽訂吊運契約，故贊盛公司依此繼續性契約，請求被上訴人
    給付契約範圍內之95年10月31日至95年12月26日之工程款，
    洵屬有據。
  (七)被上訴人與宗寶公司間之發包契約為債之契約，原則上僅存
    於契約當事人間，不及於第三人，且被上訴人於系爭鋼筋吊
    運工程施作中，未將其與宗寶公司發包之事實告知贊盛公司
    ，贊盛公司亦未與宗寶公司接觸或另立吊運契約，則被上訴
    人與宗寶公司間內部如何就該享孰應支付吊運費用之約定，
    與贊盛公司及上訴人無涉，從而被上訴人主張部分吊運工程
    款應向宗寶公司請求，即無理由。
  (八)退步言之，由上開贊盛公司已向被上訴人請領過之95年8 月
    20日至95年9 月30日之款項之簽收單據8 紙中，只有其中95
    年9 月14日之工作簽收單據上之簽名為張傳家副總經理外，
    其餘7 紙均非其簽署之情，顯知該7 次電話通知贊盛公司前
    來施作吊運鋼筋之人非張傳家副總經理，嗣贊盛公司執該7
    紙工作簽收單據向被上訴人請款時，被上訴人並未對非屬張
    傳家副總之人，以電話通知贊盛公司前往施作之舉動，及非
    為張傳家副總簽名之工作簽收單據為任何反對之意思表示，
    是被上訴人顯有使贊盛公司信以為其有代理權授與張傳家副
    總以外之其他太極新村工程現場工作人員之行為，依民法
    169 條表見代理之規定，自應使本人即被上訴人負授權人之
    責任（上訴人於原審聲明：被上訴人應給付上訴人489,510
    元及支付命令送達翌日起至清償日止，按年息百分之5 計算
    之利息。原審判決被上訴人應給付上訴人5,250 元及利息，
    上訴人其餘之訴駁回，上訴人就其敗訴部分聲明不服提起上
    訴）。
  (九)併為上訴聲明：1.原判決不利於上訴人部分廢棄。1.上廢棄
    部分，被上訴人應再給付上訴人484,260 元及自96年6 月6
    日起至清償日止，按年息百分之5 計算之利息。
二、上訴人則抗辯：
  (一)被上訴人固有承攬太極新村工程之部分工程，然因專業分包
    之關係，被上訴人將該工程中2 樓之「鋼筋工程」發包予訴
    外人荃國實業股份有限公司（下稱荃國公司，負責人為張振
    山），3 樓之「鋼筋工程」發包予訴外人宗寶工程有限公司
    （下稱宗寶公司，負責人為許宗賢，實際負責人為許文賢）
    施作，因此有關該2 、3 樓施工所需吊運鋼筋部分之工作，
    完全由該2 公司自理，被上訴人不可能再僱用贊盛公司吊運
    鋼筋，上訴人指稱全部吊運工作均由被上訴人所委託，與事
    實不符。又荃國公司、宗寶公司承包上開工程後，因資金調
    度問題，陸續向被上訴人公司借款，其中荃國公司先後借款
    金額高達1,605,590 元，宗寶公司借款金額高達1,210,000
    元，其後被上訴人就荃國公司實施作之應付款項及借款金額
    ，已經雙方結清並無積欠，宗寶公司部分則於扣抵前揭借款
    後，被上訴人亦無積欠任何工程款。至於被上訴人未發包仍
    自行施工部分，乃與鋼筋無關，而多屬與土方有關之工項，
    被上訴人叫運吊車處理「A2工區怪手回填土（例如挖土機、
    怪手、吊土、填土等工作）部分之金額合計98,700元，被上
    訴人已付清而無積欠贊盛公司，故上訴人起訴所指之贊盛公
    司之吊車費用，完全與被上訴人無關。
  (二)上訴人所主張之本件吊車費用，其所提出之附件一「贊盛吊
    車工作派車單」中，扣除被上訴人已支付之98,700元項目後
    ，剩餘40餘萬元部分（即本件請求之金額），全屬與鋼筋有
    關之吊運工作，均非被上訴人所委託，尤其上訴人所提之「
    僱用吊車司機工作契約書」33件，其內容全部均與「吊鋼筋
    」有關，故該等文件非被上訴人所簽署，被上訴人否認為真
    正，加之該33件中，有的根本無人簽名，有簽名部分，經查
    核有「許文賢（即阿水）」（高達25張）、「張振山（即阿
    山」、「鄧君豪」、「石金龍」、「彬」及其他無法確認姓
    名之簽名，但均非被上訴人公司員工，且明顯為宗寶公司及
    荃國公司之負責人阿山、阿水及其員工所簽署，是上開契約
    書無從認作為被上訴人委請贊盛公司吊運之證據。
  (三)上開贊盛吊車工作派車單，其上並無被上訴人公司簽署，且
    派車單右邊手寫註記「阿山」「阿水」之人，但被上訴人公
    司內並無「阿山」「阿水」之人。尤其該派車單第2 頁下半
    部註記：
    吊車費用
    〈一〉鋼筋包商、張振山部分計…178500元。
    〈二〉鋼筋包商許文賢（阿水）應開宗寶公司…240975元。
    〈三〉盛堂公司本工程使用→已付
          PS:A2工區怪手回填土用...98700元
    等文字；依該等文字記載，上訴人顯然明知被上訴人公司並
    未積欠贊盛公司款項，且可推測該等積欠之吊車費用應係鋼
    筋包商張振山或鋼筋包商許文賢（阿水）或宗寶公司所積欠
    ，上訴人明知上情而仍對被上訴人提起本訴，自顯無理由。
  (四)至於上訴人所提出之「估驗計價單」，經被上訴人內部比對
    ，並無該張估驗計價單留存公司內，被上訴人否認其真正，
    且所謂之「估驗計價單」，依工程實務或工程契約之規定，
    一向係承包商根據其所施作之工程項目及數量，依合約單價
    向定作人請款，故應由承包商簽蓋印章確認並檢送完工照片
    及相關單據，再送由業主查核確認後始為付款。然查該估驗
    計價單形式上廠商欄位未簽蓋宗寶公司任何印章，且未經被
    上訴人董事長簽核，該估驗計價單根本不發生任何效力，尤
    其，依被上訴人公司內部規定，有關工程之估驗計價須由董
    事長簽核後始生效，是其中記載扣吊車費240,975 元，被上
    訴人實不知何故，故上訴人主張被上訴人向宗寶公司表明該
    款項係被上訴人自行委託贊盛公司應付之吊車費用…云云，
    乃屬無據。
  (五)上訴人另主張被上訴人公司授權副總經理張傳家以電話與贊
    盛公司達成「由被上訴人公司現場工作人員不定期之電話通
    知上訴人至工地現場施作吊運工作」之繼續性契約云云，被
    上訴人否認兩造有此項合意。又上訴人再主張被上訴人就本
    件承攬契約之發生，有「表見代理」之行為云云，應由其就
    民法第169 條規定之表見事實負舉證責任，然查被上訴人公
    司並無「由自己之行為表示以代理權授與下包」之情形，且
    被上訴人本不知阿山（張振山）、阿水（許文賢）有以被上
    訴人公司名義叫車之行為，況贊盛公司明知叫車之小包無代
    理權或可得而知，依法本件並無表見代理之適用。
  (六)併為答辯聲明：上訴駁回。
三、兩造不爭執事項：
  (一)贊盛公司自95年10月31日起至同年12月26日派吊車施作太極
    新村工程之鋼筋吊運工作，報酬共計489,510 元，贊盛公司
    已施作完畢，上訴人提出吊車工作派車單影本3 紙、僱用吊
    車及司機工作契約書影本32紙為真正（見原審卷第30至64頁
    ）。
  (二)贊盛公司將系爭承攬工作之報酬請求權讓與上訴人，上訴人
    提出之債權讓與契約書形式上為真正（見支付命令卷證物二
    ）。
  (三)被上訴人承攬太極新村工程，於95年12月7 日將系爭工程中
    之3 樓鋼筋加工及綁紮工程發包予宗寶公司，95年11月將2
    樓鋼筋加工及綁紮工程發包予荃國公司施作，並約定95年11
    月21日鋼筋進場後所有吊運費用由宗寶公司負責支付，被上
    訴人提出之工程金額一覽表1 紙、借據9 紙、工程簡約影本
    1 件為真正（見原審卷第75至84、100 至103 頁）。
  (四)被上訴人已將系爭工程之承攬報酬給付宗寶公司、荃國公司
    完畢，被上訴人提出電子轉帳付款明細影本2 紙、收據影本
    7 紙、支票影本18件、發票影本4 紙、匯款單影本2 紙、切
    結書影本2 件為真正（見原審卷第104 至123 頁）。
  (五)上訴人提出上證1 之吊車工作派車單之工作內容、數量、時
    間、單價為真正（見本院卷第36頁）。
  (六)上訴人提出上證3 第2 頁即95年11月7 日之吊鐵工作確係由
    被上訴人副總經理張傳家所叫用，上訴人提出吊車工作派車
    單、僱用吊車及司機工作契約書為真正（見本院卷第42、43
    頁）。
  (七)上訴人提出95年11月13日、14日共4 紙僱用吊車及司機工作
    契約書（見本院卷第65至68頁）業經被上訴人給付報酬完畢
    。
四、兩造爭執事項：
  (一)贊盛公司與被上訴人間有無承攬契約存在？被上訴人有無向
    贊盛公司叫吊車施作吊運鋼筋工作？
  (二)被上訴人是否應負表見代理之本人責任？被上訴人有無以自
    己之行為表示以代理權授予他人？有無知悉他人表示為其代
    理人而不為反對之表示？
五、得心證理由：
  (一)證人即被上訴人公司副總經理張傳家於原審證稱：被上訴人
    公司之工程吊車司機均由伊親自聯絡，不曾有下包先聯絡再
    由伊聯絡之情形，伊曾用行動電話或工地電話請贊盛公司派
    吊車，被上訴人與贊盛公司合作僅止於系爭工地；若係由伊
    所簽署之契約，被上訴人均已付清款項，僱用吊車及司機工
    作契約書中有1 份為伊所簽署，簽署之用意係在於確認吊車
    種類、工作時間及憑據所用；王純賢為被上訴人公司在該工
    地之規劃組長，因下包阿水未依約派人到系爭工地，為趕進
    度，王純賢會幫阿水確認施作時間，所以有在幾份僱用吊車
    及司機工作契約書簽名等語（見原審卷第89至91頁）；另證
    人即贊盛公司會計張秀美於原審亦證稱：贊盛公司之老闆娘
    有告知伊，盛堂公司（按即被上訴人公司）只有經理或副總
    打電話來派車才接單，若是下包打的電話都不能接單，簽署
    清單是工地的一種行為，若是叫吊車則要簽署三聯單，叫吊
    車都是電話口頭約定，並無文字契約，伊曾接過多次張傳家
    之電話，由來電顯示可以得知係何人來電，是否為工地電話
    或個人行動電話等語（見原審卷第91至92頁）。查證人張傳
    家固為被上訴人公司之副總經理，然證人張秀美則為贊盛公
    司之會計，與被上訴人公司並無任何利害關係，並無附和張
    傳家證詞之虞，亦無迴護被上訴人之必要，是證人張傳家、
    張秀美上開證詞應屬可信。由渠等證詞可知，贊盛公司接受
    被上訴人公司之吊運工作，應以由工地電話或被上訴人公司
    經理、副總經理之來電，並表示自己身分為被上訴人公司經
    理、副總經理為前提。原告主張自95年10月31日起至同年12
    月26日止，不論吊運物件是否屬被上訴人公司所有，均係由
    被上訴人公司委託贊盛公司吊運云云，與上開證人所證內容
    不符，要難採取。
  (二)被上訴人承攬之太極新村工程，係於95年11月、95年12月7
    日先後將該工程中之2 樓、3 樓鋼筋加工及綁紮工程發包予
    荃國公司、宗寶公司施作，且被上訴人公司與宗寶公司所簽
    訂之工程簡約特定條款第9 條約定：「鋼筋材料進工地現場
    卸料後，所有搬運、吊運費均由乙方（即宗寶公司）負責（
    含95.11.21鋼筋進場以後等所有吊運鋼筋之費用）」，此有
    被上訴人提出之工程金額一覽表1紙、工程簡約影本1件為證
    （見原審卷第75、100至102頁），並為上訴人所不爭執；又
    依上訴人於原審所提出95年10月31日至95年12月26日之僱用
    吊車司機工作契約書32紙所示（見原審卷第33至64頁），其
    內容全部均與「吊鋼筋」有關，可見被上訴人抗辯上開期間
    之鋼筋吊運係由荃國公司、宗寶公司自理，與被上訴人無涉
    ，並非無稽，況上開僱用吊車司機工作契約書，除其中97年
    11月7日之1紙係簽署「張副總」（按該部分金額含營業稅5,
    250 元，因張傳家承認由其簽署，原審判決被上訴人應給該
    部分金額）外，其餘各紙，係由「許文賢（按係宗寶公司實
    際負責人，即阿水）」、「張振山（按係荃國公司負責人，
    即阿山）」、「鄧君豪」、「石金龍」、「蘇晉瑋」、「王
    純賢」等人及其他無法確認姓名之人簽名，而除「王純賢」
    之外，其他簽名之人均非向被上訴人公司領取所得之員工，
    亦有財政部臺灣省北區國稅局95年度綜合所得稅BAN給付清
    單3紙之記載可憑（見本院卷第51至53頁），至「王純賢」
    之簽名部分，因王純賢為太極新村工程工地之規劃組長，會
    幫「阿水」在僱用吊車司機工作契約書簽名確認施作時間，
    已經證人張傳家證述如前，上訴人復未舉證證明王純賢簽名
    之僱用吊車司機工作契約書係證人張傳家代理被上訴人公司
    委託贊盛公司吊運鋼筋，故其以上開僱用吊車司機工作契約
    書為據，主張前述期間之鋼筋吊運工作均係由被上訴人所委
    託，被上訴人與贊盛公司間就每次鋼筋吊運均存有承攬契約
    存在，亦不足採取。
  (三)上訴人雖主張估驗計價單為被上訴人公司所發出，表明被上
    訴人應給付宗寶公司款項1,190,358 元，且有審核、經理、
    工地主任及承辦人員簽署，其中關於扣吊車費金額為240,97
    5 元，被上訴人公司將其列為應扣金額，表明該款項係被上
    訴人自行委請贊盛公司為吊車工程，應由應付宗寶公司款項
    中扣除，但被上訴人自始未將240,975 元支付贊盛公司云云
    ，並提出上開估驗計價單影本為證（見原審卷第66頁）。惟
    該估驗計價單之真正為被上訴人所否認，且依其記載觀之，
    應係宗寶公司為向被上訴人公司請款，計算其施作之工程項
    目及數量後所製作，然其內「廠商」欄並無宗寶公司人員之
    簽名或蓋章，「複核」、「董事長」欄亦均為空白，顯然其
    記載內容未經宗寶公司及被上訴人公司確認甚明，是該估驗
    計價單不足採為被上訴人與贊盛公司間有本件鋼筋吊運契約
    之證據。又證人即宗寶公司實際負責人許文賢於原審雖證稱
    ：吊車及司機工作契約書上伊的簽名都是真正，是由伊代被
    上訴人公司聯絡贊盛公司去施工等語（見原審卷第131 至
    133 頁），惟所證經核與贊盛公司會計張秀美上開證詞，即
    「老闆娘有告知伊說盛堂公司只有經理或副總打派車電話才
    接，其他的人打的電話不接，尤其是下包打的電話，我們都
    不可以接」等語不符，且宗寶公司與被上訴人公司間有承攬
    報酬糾紛，亦有經證人許文賢認同之拋棄書影本1 件在卷可
    稽（見原審卷第123 頁），是證人許文賢之證言難免偏頗，
    亦難採為上訴人有利之證據。
  (四)上訴人提起上訴後，雖提出贊盛公司已請領過之95年8 月20
    日至95年9 月30日之款項共計42,000元之僱用吊車司機工作
    契約書8 紙，因其中只有1 紙之簽名為張傳家副總外，其餘
    7 紙均係現場工作人員之簽名，而主張被上訴人為施作太極
    新村工程中之鋼筋吊運工作，而授權其公司副總經理張傳家
    ，於95年8 月中旬，以電話與贊盛公司達成意思表示合致而
    成立繼續性之承攬契約，契約內容為「被上訴人僱用贊盛公
    司之吊車及人員，依被上訴人公司現場工地人員不定期之電
    話通知至太極新村工程之工地現場，為該工程施作鋼筋吊運
    工作，於贊盛公司陸續逐次完成被上訴人工地現場人員指定
    之工作後，由被上訴人公司之現場人員在贊盛公司出具之僱
    用吊車司機工作契約書上簽名，作為工程施作之證明，贊盛
    公司再於每月月底彙整，作成工作派車清單，向被上訴人請
    款」云云。然查上訴人此部分成立繼續性承攬契約之主張亦
    為被上訴人所否認，而其所提出為證之上開95年8 月20日至
    同年9 月30日僱用吊車司機工作契約書8 紙，充其量僅能證
    明該8 次之吊運工作均為被上訴人公司所委託，要難據以推
    認以後所有太極新村工程土地之鋼筋吊運均屬被上訴人與贊
    盛公司之承攬契約範圍，況且，僱用吊車司機工作契約書上
    之簽名，依其性質僅係事後確認吊車種類、工作時間，並非
    契約之本身，此為兩造所共認之事實，則被上訴人公司與贊
    盛公司間之吊運契約，應於被上訴人公司之經理或副總經理
    打電話給贊盛公司，雙方意思表示一致時逐次成立（參見前
    述證人張秀美之證詞），故上開8 紙僱用吊車司機工作契約
    書雖僅1 紙為張傳家所簽，其他為現場工作人員所簽名之事
    實，亦不足認定被上訴人與贊盛公司間有簽訂繼續性之承攬
    契約。
  (五)上訴人復再主張上開8 紙僱用吊車司機工作契約書僅1 紙為
    張傳家所簽，贊盛公司持之向上訴人請款，被上訴人對並未
    對不屬張傳家簽名之僱用吊車司機工作契約書部分為反對表
    示，被上訴人顯有使贊盛公司信為有授與代理權予張傳家總
    經理以外之其他現場工作人員，依民法第169 條規定，應使
    本人即被上訴人負授權人之責任云云。惟按「由自己之行為
    表示以代理權授與他人，或知他人表示為其代理人而不為反
    對之表示者，對於第三人應負授權人之責任。但第三人明知
    其無代理權或可得而知者，不在此限。」民法第169 條定有
    明文，可見該條表見代理之成立，須具備「由自行之行為表
    示以代理權授與他人」、「明知他人表示為其代理人而未為
    反對之意思表示」等要件。查上開非張傳家簽名之僱用吊車
    司機工作契約書7 紙中，3 張係由「王蔚民」簽名，2 張係
    由「王光本」簽名，2 張何人簽名不明，而王蔚民、王光本
    2 人均為被上訴人公司之員工（見上揭財政部臺灣省北區國
    稅局95年度綜合所得稅BAN 給付清單3 紙之記載），是被上
    訴人於此期間以自己名義向贊盛公司委託吊運，並支付其公
    司員工於僱用吊車司機工作契約書上簽名確認之報酬予贊盛
    公司，乃履行其契約義務之行為，尚難有此簽名確認及付款
    行為，而進一步推認被上訴人有授權其下包向贊盛公司叫吊
    車吊運鋼筋，此外，被上訴人亦否認其明知荃國公司、宗寶
    公司有以被上訴人名義向贊盛公司為叫吊車之行為，上訴人
    復未提出確實證據證明被上訴人明知有此事實，是以，上訴
    人主張被上訴人應依民法第169 條表見代理之規定，負授權
    人之責任，亦無所據。
六、綜上所述，本件除被上訴人已承認之5,250 元外，被上訴人
    抗辯其與贊盛公司間並無上訴人所稱之繼續性吊運承承契約
    存在，亦無民法第169 條表見代理規定之適用，應可採信。
    從而，上訴人依承攬契約及債權讓與之法律關係，請求被上
    訴人請求上訴人再給付484,260 元及自96年6 月6 日起至清
    償日止，按年息百分之5 計算之利息，為無理由，不應准許
    。原審判命上訴人給付5,250 元及其法定遲延利息，並依職
    權為假執行之宣告，而駁回其餘部分即484,260 元及利息之
    請求，於法並無不合。上訴意旨指摘原判決不當，求予廢棄
    改判，為無理由，應予駁回其上訴。
七、本件事證已臻明確，兩造其餘主張、陳述、舉證及攻擊防禦
    方法，經本院審酌後，認與判決結果不生影響，爰不一一論
    述，附此敘明。
八、據上論結，本件上訴為無理由，依民事訴訟法第436 條之1
    第3 項、第449 條第1 項、第78條，判決如主文。
中    華    民    國    98    年    3     月    25    日
                 民事第一庭    審判長法  官  李世貴
                                     法  官  黃信樺
                                     法  官  高文淵
以上正本係照原本作成
本判決不得上訴
中    華    民    國    98    年    3     月    25    日
                                書記官  許慧貞


司法院資訊處製作；財團法人民間司法改革基金會備份。
